【裁判字號】    97,交聲,367
【裁判日期】    970321
【裁判案由】    交管條例聲異
【裁判全文】
臺灣板橋地方法院交通法庭裁定         97年度交聲字第366號
原處分機關    交通部公路總局臺北區監理所板橋監理站
異  議  人    甲○○
上列異議人因不服原處分機關於民國97年1 月23日所為板監裁字
裁41-C00000000號、裁41-C00000000號違反道路交通管理事件裁
決書所為處分，均聲明異議，本院裁定如下：
    主  文
原處分均撤銷。
甲○○不罰。
    理  由
一、本件聲明異議意旨詳如附件聲明異議狀所載。
二、按「汽車駕駛人，行經有燈光號誌管制之交岔路口闖紅燈者
    ，處新臺幣一千八百元以上五千四百元以下罰鍰」、「汽車
    駕駛人，駕駛汽車有違反本條例之行為，經交通勤務警察或
    依法令執行交通稽查任務人員制止時，不聽制止或拒絕停車
    接受稽查而逃逸者，除按各該條規定處罰外，處新臺幣三千
    元以上六千元以下罰鍰」、「汽車駕駛人有左列各款所列條
    款之一者，除依原條款處罰鍰外，並予記點：三、有第四十
    三條、第五十三條或第五十四條情形之一者，各記違規點數
    三點」，道路交通管理處罰條例第53條第1 項、第60條第1
    項、第63條第1 項第3 款雖有明文。
三、經查：本件原處分機關以異議人於民國（下同）96年12月3
    日16時28分許，騎用OYL-291 號機車，行經台北縣三峽鎮○
    ○路與中華路口處，違規闖越路口之紅燈號誌左轉，並經警
    員彭民權當場發現吹哨示意停車受檢時，復逕自騎用上開機
    車加速逃逸云云，無非係以台北縣政府警察局三峽分局97年
    1 月7 日北縣警峽交裁字第0970000156號函及該分局交通分
    隊警員彭民權所填製之本件「舉發違反道路交通管理事件通
    知單」2 紙，為其僅有之依據。惟本件異議人之住所「台北
    縣永和市○○路○ 段90號5 樓」及上班地點「台北縣板橋市
    ○○街77號」2 址，不僅距離本件違規地點即台北縣三峽鎮
    ○○路與中華路口處，分別有十公里以上及數公里之遙，此
    有本院依職權列印之電子地圖2 紙可佐，又本件違規時間即
    96 年12 月3 日，經查係屬應上班日之星期一，而異議人復
    提出其任職在「巴士全能學苑（按異議人係擔任幼教老師）
    」之職員證及其96年12月1 日至15日之上班打卡紀錄各乙紙
    為憑，經本院詳細審識後，得知異議人自96年12月3 日8 時
    起至18時4 分止，係在「巴士全能學苑」上班之中，且異議
    人於96年12月3 日16時28分許，未曾到過台北縣三峽鎮乙節
    ，亦據異議人於聲明異議狀中供述綦詳，則警員彭民權於上
    開時地，雖有「目睹」有騎用「OYL-291 號機車」之人，闖
    越路口紅燈號誌左轉及不服攔停加速逃逸等情，然揆諸上述
    ，該遭警員彭民權所目睹之人，顯非屬異議人本人，至為顯
    然。再者，現時社會中偽造或變造車牌而懸掛使用（即所謂
    「AB車」），用以逃避交通違規取締，甚或刑事犯罪者，多
    有常見，是異議人辯稱其上開機車之「OYL-291 」車號遭人
    偽造或變造使用，致有上開違規行為等語，尚非全然不足採
    信。至於警員彭民權於上開「舉發違反道路交通管理事件通
    知單」2 紙上雖均有明確載明上開機車違規時之廠牌、顏色
    即「山葉」、「銀色」等語在卷，惟因警員彭民權其人乃任
    職台北縣政府警察局三峽分局交通分隊之人，依其舉發本件
    違規之職責，本得依上開機車之車牌號碼即「OYL-291 」，
    利用警用電腦中查出上開機車之廠牌及顏色，故僅憑上開「
    舉發違反道路交通管理事件通知單」上雖載明上開機車之廠
    牌及顏色以觀，自仍不足逕為不利異議人認定之依據，附此
    敘明。綜上所述，本件原處分機關未經查明上情，即認異議
    人確有上開2 違規行為，揆諸上述，顯均有違誤，茲本件異
    議人之聲明異議，均為有理由，爰均應撤銷原處分，並由本
    院自為裁定如主文所示。
據上論斷，應依道路交通案件處理辦法第20條前段，裁定如主文
。
中    華    民    國    97    年    3     月    21    日
                    交通法庭  法  官  林 晏 鵬
上列正本證明與原本無異。
如不服本裁定，應於裁定送達後五日內敘明抗告理由，向本院提
出抗告狀。
                              書記官  陳 映 孜
中    華    民    國    97    年    3     月    21    日


司法院資訊處製作；財團法人民間司法改革基金會備份。
